臺灣桃園地方法院刑事判決
111年度審易緝字第20號
公  訴  人  臺灣桃園地方檢察署檢察官
被      告  廖財忠



上列被告因竊盜案件，經檢察官提起公訴（110年度偵緝字第233
號），被告於準備程序中就被訴事實為有罪之陳述，經告知簡式
審判程序之旨，並聽取公訴人、被告之意見後，由本院當庭裁定
改行簡式審判程序審理，並判決如下：
    主      文
廖財忠共同犯攜帶兇器、毀越門扇、侵入住宅竊盜罪，累犯，處
有期徒刑捌月。
未扣案犯罪所得之玉飾品、各國硬幣、土地債券及手錶均與馮正
年共同沒收，於全部或一部不能沒收或不宜執行沒收時，共同追
徵其價額。
    事實及理由
一、本件除如下補充及更正之部分外，餘犯罪事實及證據均同於
    附件檢察官起訴書之記載，茲予引用：
（一）起訴書「犯罪事實」欄一、第6行原載「不明工具」，應
      更正為「小鐵撬」。
（二）證據部分應補充告訴人呂理稔於本院準備程序時之證述、
      被告廖財忠於本院準備程序及審理時之自白。
二、論罪科刑：
（一）查刑法第321條業於被告行為後之民國108年5月29日修正
      公布，同年月31日生效施行。此次修正除序文將原定之「
      犯竊盜罪而有下列情形之一者」，修正為「犯前條第一項
      、第二項之罪而有下列情形之一者」，第1項第6款原定之
      「埠頭」，則修正為「港埠」，暨同項各款原法文之最末
      字「者」，均予刪除，諸此但屬文字之修正，未涉涵攝處
      罰範圍及法律效果之更迭外，惟第1項第2款既將原定之「
      毀越『門扇』」，修正為「毀越『門窗』」，抑且，法定刑之
      罰金部分，尤從原定之「得併科新臺幣十萬元以下罰金」
      ，經修正提高為「得併科五十萬元以下罰金（依刑法施行
      法第1條之1第1項規定，貨幣單位並變更為新臺幣）」，
      於此自各係涵攝處罰範圍或法律效果之更異，當屬應為新
      、舊比較方能定其適用之法律變更，是經比較結果，顯以
      修正前之規定有利於被告，依刑法第2條第1項規定所揭櫫
      之「從舊從輕」原則，自應適用修正前之行為時法處斷，
      合先敘明。
（二）核被告所為，係犯修正前刑法第321條第1項第1款至3款之
      攜帶兇器、毀越門扇、侵入住宅竊盜罪。被告與馮正年間
      ，有犯意聯絡及行為分擔，為共同正犯。
（三）查被告前因①施用第二級毒品案件，經本院以100年度壢簡
      字第2276號判決判處有期徒刑2月確定；②加重竊盜案件，
      經本院以100年度審易字第2473號判決判處有期徒刑6月，
      上訴後，經臺灣高等法院以102年度上易字第491號判決上
      訴駁回確定；③施用第二級毒品案件，經臺灣新竹地方法
      院以105年度審簡緝字第1號判決判處有期徒刑3月確定；④
      施用第二級毒品案件，經臺灣臺中地方法院（下稱臺中地
      院）以105年度中簡字第1250號判決判處有期徒刑5月確定
      ；上開①②所示之罪刑，經本院以102年度聲字第1861號裁
      定應合併執行有期徒刑7月確定，③④所示之罪刑，則經臺
      中地院以105年度聲字第3707號裁定應合併執行有期徒刑7
      月確定，前開應執行有期徒刑接續執行，於105年11月28
      日縮刑假釋出監並付保護管束，迄106年2月11日縮刑期滿
      假釋未經撤銷，其未執行之刑，以已執行論而執行完畢，
      此有臺灣高等法院被告前案紀錄表在卷可按，是其於徒刑
      執行完畢後5年內故意再犯本件有期徒刑以上之本罪，本
      院依司法院釋字第775號解釋意旨，審酌被告所犯本案與
      上開前案之竊盜部分，法益侵害及罪質均屬相同，足徵其
      刑罰反應力薄弱，具有特別之惡性，認適用刑法第47條第
      1項累犯規定，尚不致使被告所受之刑罰超過其所應負擔
      之罪責，爰依刑法第47條第1項規定，加重其刑。
（四）爰審酌被告不思以正當方法獲取財物，竟侵入告訴人住處
      竊取財物，漠視他人財產法益，破壞居住安寧，危害社會
      治安，所為誠屬可議，又本次竊行係兼存第二、三款等共
      三種加重要件，非價及可責性較僅具單一要件者為高，惟
      念其犯後終能坦承犯行，非無悔意，兼衡其犯罪之動機、
      目的、手段、對告訴人所造成之損害、及其素行、智識程
      度、入所前職業為木工之生活狀況等一切情狀，量處如主
      文所示之刑。
三、沒收部分：
（一）犯罪工具：
　　  按「供犯罪所用、犯罪預備之物或犯罪所生之物，屬於犯
      罪行為人者，得沒收之。但有特別規定者，依其規定」、
      「前二項之沒收，於全部或一部不能沒收或不宜執行沒收
      時，追徵其價額」，刑法第38條第2項、第4項規定甚明。
      行竊持用之小鐵撬衡情雖屬被告與馮正年所有（見偵緝字
      第233號卷第73頁反面），惟未扣案且非違禁物，現尚存
      否猶有疑慮，再此並係市面廣見之一般工具，價格不高，
      重置成本甚低，更屬唾手可得，倘真有意持之為非，是類
      物品到手極易，因之，縱予剝奪，則緣於低價之故而使被
      告產生之痛感幾近全無，猶輕易可獲，是不僅冀望經由沒
      收犯罪物俾收非難其濫用財產權此責之效兼掃除犯罪之憑
      藉期杜持之再犯等目的之達成上，助力極微若無，尤徒增
      探知所在、價額查估推算、追徵執行等程序上之繁費，致
      手段與目的間有流於失衡之虞，顯非相當，爰不併為宣告
      沒收或追徵價額。
（二）犯罪所得：　
　　1.按「犯罪所得，屬於犯罪行為人者，沒收之。但有特別規
      定者，依其規定」、「前二項之沒收，於全部或一部不能
      沒收或不宜執行沒收時，追徵其價額」、「第1項及第2項
      之犯罪所得，包括違法行為所得、其變得之物或財產上利
      益及其孳息」、「犯罪所得已實際合法發還被害人者，不
      予宣告沒收或追徵」，刑法第38條之1第1項、第3至5項定
      有明文。次按共同正犯之犯罪所得，沒收或追徵，應就各
      人所分得之數額分別為之；先前對共同正犯採連帶沒收犯
      罪所得之見解，已不再援用及供參考（最高法院104年第1
      3次刑事庭會議決議意旨參照）。而所謂各人「所分得」
      ，係指各人「對犯罪所得有事實上之處分權限」，法院應
      視具體個案之實際情形而為認定，倘若共同正犯各成員內
      部間，對於不法利得分配明確時，固應依各人實際分配所
      得沒收；然若共同正犯成員對不法所得並無處分權限，其
      他成員亦無事實上之共同處分權限者，自不予諭知沒收；
      至共同正犯各成員對於不法利得享有共同處分權限時，則
      應負共同沒收之責。至於上揭共同正犯各成員有無犯罪所
      得、所得數額，係關於沒收、追繳或追徵標的犯罪所得範
      圍之認定，因非屬犯罪事實有無之認定，並不適用「嚴格
      證明法則」，無須證明至毫無合理懷疑之確信程度，應由
      事實審法院綜合卷證資料，依自由證明程序釋明其合理之
      依據以認定之（最高法院104年度台上字第3937號判決意
      旨參照）。
　　2.被告與馮正年所竊得之玉飾品、各國硬幣、土地債券及手
      錶等財物為渠等之犯罪所得，為避免被告與馮正年無端坐
      享犯罪所得，且其等間就該次竊盜不法利得之分配狀況不
      明，應認其等對於不法利得享有共同處分權限，自應負共
      同沒收之責，是除玉佩1個、臺灣省實物土地債券1張業經
      告訴人領回，此據告訴人於本院準備程序時述明（見偵字
      第26849號卷第56頁反面、本院審易卷第59頁），因已實
      際合法發還告訴人，依刑法第38條之1第5項規定，不予宣
      告沒收外，其餘物品爰均依刑法第38條之1第1項前段、第
      3項之規定宣告共同沒收，並於全部或一部不能沒收或不
      宜執行沒收時，共同追徵其價額。
據上論斷，應依刑事訴訟法第273條之1第1項、第299條第1項前
段、第310條之2、第454條，判決如主文。
本案經檢察官張建偉到庭執行職務。
中    華    民    國   111    年    11    月     4    日
                        刑事審查庭  法  官  李佳穎
以上正本證明與原本無異。
如不服本判決應於收受判決後20日內向本院提出上訴書狀，並應
敘述具體理由。其未敘述上訴理由者，應於上訴期間屆滿後20日
內向本院補提理由書(均須按他造當事人之人數附繕本)「切勿逕
送上級法院」。
                                    書記官  蔡萱穎
中    華    民    國   111    年    11    月     4    日
附本件論罪科刑依據之法條：
修正前中華民國刑法第321 條
犯竊盜罪而有下列情形之一者，處6 月以上、5 年以下有期徒刑
，得併科新臺幣10萬元以下罰金：
一、侵入住宅或有人居住之建築物、船艦或隱匿其內而犯之者。
二、毀越門扇、牆垣或其他安全設備而犯之者。
三、攜帶兇器而犯之者。
四、結夥三人以上而犯之者。
五、乘火災、水災或其他災害之際而犯之者。
六、在車站、埠頭、航空站或其他供水、陸、空公眾運輸之舟、
    車、航空機內而犯之者。前項之未遂犯罰之。

附件：
臺灣桃園地方檢察署檢察官起訴書
                                    110年度偵緝字第233號
　　被　　　告　廖財忠　男　42歲（民國00年0月00日生）
　　　　　　　　　　　　住○○市○○區○○街00巷00號
　　　　　　　　　　　　居新竹縣○○鎮○○街0巷00號
　　　　　　　　　　　　國民身分證統一編號：Z000000000號
上列被告因竊盜案件，已經偵查終結，認應提起公訴，茲將犯罪
事實及證據並所犯法條分敘如下：
　　　　犯罪事實
一、廖財忠與馮正年（所涉竊盜罪部分，另經判處有期徒刑7月
    確定）共同意圖為自己不法之所有，基於加重竊盜之犯意聯
    絡，於民國107年3月4日上午7時5分許至下午1時45分間某不
    詳時間，共同前往呂理稔位在桃園市○○區○○00○00號住處內
    ，乘呂理稔家中無人之際，持客觀上足以對人之生命身體安
    全構成威脅且具有危險性而可供兇器使用之不明工具，破壞
    呂理稔住處鐵門後侵入該住處，竊取呂理稔所有之玉飾品、
    各國硬幣、土地債券及手錶等財物，得手後逃逸。嗣呂理稔
    查覺遭竊，報警並調閱監視畫面，始偵悉上情。
二、案經呂理稔訴由桃園市政府警察局大溪分局報告偵辦。
　　　　證據並所犯法條
一、證據清單及待證事實：
編號 證據名稱 待證事實 1 被告廖財忠於偵查中之供述 1、被告坦承與同案被告馮正年於上揭時地共同前往告訴人住處之事實。 2、被告知悉與同案被告馮正年入屋行竊之事實。 2 同案被告馮正年於警詢及偵查中之供述 同案被告馮正年坦承有駕駛貨車與被告於上揭時地共同前往告訴人前揭住處，並持有告訴人所有之玉佩及債券等事實。 3 告訴人呂理稔於警詢時及偵查中之供述 佐證全部犯罪事實。 4 失竊物清單、桃園市政府警察局大溪分局刑案照片黏貼紀錄表、現場勘查記錄表、現場勘查照片各1份 1.證明告訴人遭竊物品為玉 飾品、各國硬幣、土地債券及手錶之事實。 2.佐證告訴人住處鐵門有遭持客觀上足以對人之生命身體安全構成威脅且具有危險性而可供兇器使用之不明工具破壞之事實。 
二、按行為後法律有變更者，適用行為時之法律，但行為後之法
    律有利於行為人者，適用最有利於行為人之法律，刑法第2
    條第1項定有明文。被告行為後，刑法第321條業於108年5月
    29日經總統公布修正施行，並自同年5月31日起生效。修正
    前之刑法第321條原規定：「犯竊盜罪而有下列情形之一者
    ，處六月以上、五年以下有期徒刑，得併科新臺幣十萬元以
    下罰金：一、侵入住宅或有人居住之建築物、船艦或隱匿其
    內而犯之者。二、毀越門扇、牆垣或其他安全設備而犯之者
    。三、攜帶兇器而犯之者。四、結夥三人以上而犯之者。五
    、乘火災、水災或其他災害之際而犯之者。六、在車站、埠
    頭、航空站或其他供水、陸、空公眾運輸之舟、車、航空機
    內而犯之者。前項之未遂犯罰之。」修正後之條文則為：「
    犯前條第一項、第二項之罪而有下列情形之一者，處六月以
    上五年以下有期徒刑，得併科五十萬元以下罰金：一、侵入
    住宅或有人居住之建築物、船艦或隱匿其內而犯之。二、毀
    越門窗、牆垣或其他安全設備而犯之。三、攜帶兇器而犯之
    。四、結夥三人以上而犯之。五、乘火災、水災或其他災害
    之際而犯之。六、在車站、港埠、航空站或其他供水、陸、
    空公眾運輸之舟、車、航空機內而犯之。前項之未遂犯罰之
    。」經比較修正前後之法律，新法將同條第1項第2款之「毀
    越門扇」修正為「毀越門窗」，舊法認為窗戶非門扇而屬其
    他安全設備，新法修正後窗戶即屬「門窗」，此僅適用該款
    之行為態樣不同，於構成要件未生變動，惟新法業已提高併
    科罰金法定刑上限，是本案經新舊法比較之結果，應以被告
    行為時之法律即修正前之刑法第321條對被告較為有利。是
    核被告廖財忠所為，係犯修正前刑法第321條第1項第1款之
    攜帶兇器毀越門扇侵入住宅竊盜罪嫌。被告馮正年與同案被
    告廖財忠間，有犯意聯絡及行為分擔，請論以共同正犯。又
    被告前有如犯罪事實欄所載之犯罪科刑及執行情形，有刑案
    資料查註紀錄表在卷可參，於有期徒刑執行完畢後，5年內
    故意再犯本件有期徒刑以上之罪，為累犯，請參照大法官會
    議釋字第775號解釋意旨及刑法第47條之規定，審酌是否依
    累犯之規定加重其刑。
三、依刑事訴訟法第251條第1項提起公訴。
　　此　致
臺灣桃園地方法院
中　　華　　民　　國　 110　　年　　1 　　月　　27　　日
                          檢　察　官    李韋誠
本件正本證明與原本無異　　　　　　　　　　　　　　　　　
中    華　  民  　國   110    年　  2     月     5    日
                          書  記  官    曾鈺惠       
所犯法條：       
修正前中華民國刑法第321條
犯竊盜罪而有下列情形之一者，處六月以上、五年以下有期徒刑
，得併科新臺幣十萬元以下罰金：
一、侵入住宅或有人居住之建築物、船艦或隱匿其內而犯之者。
二、毀越門扇、牆垣或其他安全設備而犯之者。
三、攜帶兇器而犯之者。
四、結夥三人以上而犯之者。
五、乘火災、水災或其他災害之際而犯之者。
六、在車站、埠頭、航空站或其他供水、陸、空公眾運輸之舟、
車、航空機內而犯之者。
前項之未遂犯罰之。